Inventaris van het archief van het Directoraat-Generaal voor Industrie van het Ministerie van Economische Zaken, (1966) 1973-1975
Nationaal Archief, Den Haag
- TAAKUITVOERING, 2.
  - Economische aangelegenheden, -1.82
    - Industrie. Dienstverlening. Handel, -1.824
      - Industrieën en produkten van industrieën, -1.824.2
        - Luchtvaart, -1.824.2:629.73
          - Stukken betreffende het voeren van overleg met het Ministerie van Verkeer en Waterstaat en het Ministerie van Binnenlandse Zaken over de mogelijke overdracht van de zorg voor de luchtvaartindustrie van het Ministerie van Verkeer en Waterstaat naar het Ministerie van Economische Zaken., 1971 - 1975; 69; 1 omslag
            Oude code: AS 49 - 1.824.2: 629.73
        - Chemische industrie, -1.824.2:661.1
          Opmerkingen: -1.824.2:661.1
          - Stukken betreffende het voeren van overleg met AKZO Zout Chemie Nederland BV te Delfzijl over het uiteindelijk geven van toestemming voor een extra prijsverhoging voor watervrije soda en het principieel toekennen van een investeringspremie aan deze firma., 1974 - 1975; 70; 1 omslag
            Oude code: AS 50 - 1.824.2: 661.1
        - Kruideniersbedrijf, -1.824.2:664
          - Stukken betreffende het financieren en begeleiden van het structuuronderzoek naar de groothandel in kruidenierswaren in Nederland van de Stichting voor Economisch Onderzoek van de Universiteit van Amsterdam inclusief het Rapport "Groothandel in Kruidenierswaren"., 1972 - 1973; 71-72; 2 pakken
            Niet nader onder te verdelen.
            - 1972-1973, 71
              Oude code: AS 90 - 1.826.398.321.12
            - 1972-1973, 72
              Oude code: AS 90 - 1.826.398.12
        - Petro-chemische industrie, -1.824.2:665.6
          - Stukken betreffende het voeren van overleg met andere ministeries en met verschillende betrokken gemeentes over een te vestigen olieraffinaderij van Total Raffinaderij Nederland NV in het Zeeuwse Sloegebied, alsmede over de aanleg van een pijpleiding van het Sloegebied naar de Maasvlakte., 1973 - 1974; 73; 1 pak
            Oude code: AS nieuwe doos 49 - 1.812.8
        - Textielindustrie, -1.824.2:667
          Opmerkingen: -1.824.2:667
          - Stukken betreffende het vaststellen van een onderzoek naar het treffen van financiële voorzieningen ten behoeve van Andex BV te Heerlen en naar de optimale organisatiestructuur in het kader van het behoud van de werkgelegenheid., 1975; 74; 1 omslag
            Oude code: AS 61 - 1.824.2 :677
        - Metaalindustrie, -1.824.2:669
          Opmerkingen: -1.824.2: 669
          - Stukken betreffende het beantwoorden van Tweede Kamervragen van Van Gorkum over de steunverlening aan de Gero - fabrieken te Zeist, Nieuw Weerdinge en Reppel., 1966 - 1974; 75; 1 omslag
            Oude code: AS nieuwe doos 34 - 1.824.2.669
          - Stukken betreffende het geven van een opdracht aan Bijleveld Consulting BV tot een inventarisatieonderzoek naar de mogelijke sluiting van de Nederhorst - Staal vestiging te Eindhoven en het verlenen van financiële steun aan Madopron BV te Eindhoven., 1975; 76; 1 pak
            Oude code: AS nieuwe doos 41 - 1.824.2: 669
        - Papier - en kartonindustrie, -1.824.2:676
          Opmerkingen: -1.824.2: 676
          - Stukken betreffende het toekennen van een premie voor uitbreiding van de grijskarton - en grijspapierinstallaties van Carton - en Papierfabriek De Kroon NV te Oude Pekela en het toekennen van een premie aan Papier en Karton Holding Kappa NV te Oude Pekela., 1969 - 1974; 77; 1 pak
            Oude code: AS 59 - 1.824.2: 676
            Opmerkingen: G
          - Stukken betreffende het beantwoorden van Tweede Kamervragen., 1971 - 1974; 78-79; 1 pak en 1 omslag
            - Van Zeil over het besluit van de American Can Company met betrekking tot de geleidelijke opheffing van Schiecarton BV te Schiedam, 1971 - 1974, 78
            - Giebels over de mogelijke eerdere afwijzing van een verzoek om steun van de drukkerij Chr. Schäfer BV te Aalst - Waalre, terwijl dit bedrijf in financiële moeilijkheden verkeert, 1972 - 1974, 79; 1 pak
          - Stukken betreffende het voeren van interdepartementaal overleg en het informeren van de ministerraad over het al dan niet oprichten van de Stichting Herplaatsing Personeel Confectie en Massiefkartonindustrie om de ernstige problemen bij een aantal Groninger bedrijven aan te pakken., 1973; 80; 1 pak
            Oude code: WA nieuwe doos 3
          - Stukken betreffende het voeren van overleg in de Interdepartementale Werkgroep Afvalwaterproblematiek Papierindustrie Eerbeek over een subsidie in het kader van de Wet Verontreiniging Oppervlaktewateren (WVO) voor de investeringen in persleiding en zuiveringsmaatregelen., 1973 - 1975; 81-82; 2 pakken
            - 1973-1974, 81
              Oude code: AS 58 - 1.824.2: 676
            - 1975, 82
        - Lederwarenindustrie, -1.824.2:685
          - Stukken betreffende het voeren van overleg met het Ministerie van Sociale Zaken en het Ministerie van Financiën over de zorgwekkende toestand in de schoenindustrie naar aanleiding van het Rapport "Structuuronderzoek Nederlandse Schoenindustrie" uit 1971., 1971 - 1974; 83; 1 pak
            Oude code: WA 872
    - Economische situatie. Productie, verdeling, behoud en gebruik van goederen, -1.826
      Opmerkingen: -1.826
      - Stukken betreffende het beantwoorden van Tweede Kamervragen van Dolman over eventuele mogelijke besparingen op kosten veroorzaakt door wrijving, smering en slijtage, oftewel tribologie binnen de industrie en de daardoor eventueel in te stellen voorschriften aan het bedrijfsleven., 1972 - 1975; 84; 1 omslag
        Oude code: AS 71 - 1.826.391
      - Stukken betreffende het beantwoorden van Tweede Kamervragen van Van Gorkum over de verkoop van de handschoenenafdeling te Heveadorp van het voormalige Vredesteinconcern en de gevolgen hiervan voor de werkgelegenheid., 1973; 85; 1 omslag
        Oude code: 2746
      - Stukken betreffende het informeren van de Vaste Commissie der Tweede Kamer inzake sectorstructuurprojecten met als doel het structuurbeleid van verschillende industriële bedrijfstakken of sectoren te versterken gelet op bijvoorbeeld de werkgelegenheidssituatie en maatschappelijke ontwikkelingen., 1975; 86; 1 omslag
        Oude code: AS 71 - 1.826.393
      - Ingrijpen van de overheid in het bedrijfsleven, -1.826.398
        Opmerkingen: -1.826.398
        - Stukken betreffende het financieren van het Toepasbaarheidsonderzoek Administratieve Automatisering in de Metaalnijverheid van het Productiviteitscentrum voor de Metaalnijverheid (PKM), inclusief het eindrapport., 1970 - 1975; 87; 1 pak
          Oude code: AS 81 - 1.826.398.321.12
        - Stukken betreffende het financieren en begeleiden van een onderzoek door de Stichting Wetenschappelijk Onderzoek Vakcentrales en de Commissie Opvoering Productiviteit (COP) naar verschillende vormen van klachtenopvang voor klachten van werknemers., 1971 - 1974; 88; 1 pak
          Oude code: AS 88 - 1.826.398.321.12
        - Stukken betreffende het beantwoorden van Tweede Kamervragen., 1972 - 1975; 89-90; 2 pakken
          - Meerdere Tweede Kamerleden over de sluiting van de Afdeling Kamgarenspinnerij van Swagemakers - Bogaerts NV te Tilburg en de consequenties van deze sluiting voor de uitvoering van het Experimenteel Onderzoek naar Meer Verantwoordelijkheid bij het Werk, 1972 - 1973, 89
            Oude code: AS 92 - 1.826.398.321.12
          - Van Gorkum over de verleende subsidie aan de Stichting Stuurgroep Sociaal - Wetenschappelijk Onderzoek voor een onderzoek naar het functioneren van de ondernemingsraden, 1974 - 1975, 90
            Oude code: AS 97 - 1.826.398.321.12
        - Stukken betreffende het financieren en begeleiden van een structuuronderzoek naar parttime werk, inclusief het Rapport "Parttime Arbeid en het Bedrijf"., 1973 - 1975; 91-92; 1 pak en 1 stuk
          - Het voeren van overleg over de financiering van het structuuronderzoek, 1973 - 1975, 91; 1 pak
            Oude code: AS 85 - 1.826.398.321.12
          - Rapport "Parttime Arbeid en het Bedrijf" uit 1974., 92